【裁判字號】    98,交聲,1597
【裁判日期】    980526
【裁判案由】    違反道路交通管理處罰條例聲明異議
【裁判全文】
臺灣臺北地方法院交通事件裁定        98年度交聲字第1597號
原處分機關  臺北市交通事件裁決所
異  議  人
即受處分人  甲○○
上列受處分人因違反道路交通管理處罰條例案件，對於臺北市交
通事件裁決所中華民國98年4 月8 日所為之處分（原處分案號：
北市裁罰字第裁22-A00000000號）聲明異議，本院裁定如下：
    主  文
異議駁回。
    理  由
一、按行車速度，依標誌或標線之規定，道路交通安全規則第93
    條第1 項定有明文。次按汽車駕駛人，行車速度超過規定之
    最高時速，處新臺幣（下同）1200元以上2400元以下罰鍰，
    並予記違規點數1 點，道路交通管理處罰條例第40條、第63
    條第1 項第1 款定有明文。又所謂汽車，依同條例第3 條第
    8 款規定，包括機器腳踏車。
二、本件異議人即受處分人甲○○所有車牌號碼790 －CLL 號重
    型機車（下稱系爭車輛），於民國98年1 月8 日上午8 時24
    分許，行經限速每小時50公里之臺北市○○路325 號前（往
    東），車速達每小時64公里，超過規定之最高限速14公里，
    經臺北市政府警察局中山分局依現場雷達感應測速儀器採證
    照片，以北市警交大字第A00000000 號舉發違反道路交通管
    理事件通知單，逕行舉發違反道路交通管理處罰條例第40條
    「限速50公里，經測時速64公里，超速14里未滿20公里」之
    違規，嗣經異議人於應到案日期前提出申訴，經原處分機關
    函請原舉發單位查覆後，仍認異議人所有系爭車輛有超速行
    駛之違規行為，原處分機關乃依道路交通管理處罰條例第40
    條及違反道路交通管理事件統一裁罰基準表之規定，裁處罰
    鍰1200元並依同條例第63條規定記違規點數1 點。
三、異議人甲○○固不否認曾於前開時間駕駛系爭車輛行經上開
    地點，惟否認有何超速之違規行為，辯稱：伊強烈質疑該固
    定式測速照相是否因天候或如報載所云雷達波測速「容易擴
    散出去」、容易「誤殺無辜」，且該天所舉發照片上並不是
    只有伊一部車，前方尚有一部轎車，故強烈質疑伊是被誤殺
    無辜，為此聲明不服，請求撤銷原處分云云。
四、本院查：
（一）異議人駕駛系爭車輛於前揭時間行經上開地點，因行車速
      度達每小時64公里，超過規定之每小時50公里最高限速而
      遭逕行舉發之事實，有卷附現場測速採證照片1 幀及北市
      警交大字第A00000000 號違反道路交通管理事件通知單在
      卷可證，是本件異議人確有行車速度超過規定最高時速14
      公里未滿20公里之事實，其違規之行為明確，堪以認定，
      異議人否認有超速之違規行為云云，顯不足採。
（二）異議人雖以前揭情詞置辯云云，惟據採證照片所示，異議
      人遭拍攝剎那間，適行經該處之交通號誌桿旁，而該交通
      號誌桿上之反光條因該測速儀器拍攝時發出之閃光燈而出
      現黃色反光，且異議人之左右、後方均無其他車輛，異議
      人與其所稱之前方轎車亦有相當距離，足認異議人確為該
      雷達感應測速儀器拍照採證之對象無疑；復審酌該雷達感
      應測速儀器業經經濟部標準檢驗局檢驗合格，此有卷附臺
      北市政府警察局中山分局北市警中分交字第09830783400
      號函可稽，是異議人仍執前詞質疑本件測速儀器之精準度
      ，尚屬無據。本件雷射感應測速儀器之精確性業經檢驗合
      格，異議人亦確為測速儀器之採證對象，已如前述，則異
      議人既未提出任何證據證明舉發單位於操作上有何疏失，
      僅憑剪報1 紙空言質疑本件舉發違法，所辯自不足以據為
      免罰之依據。
五、綜上所述，異議人確有於前揭時、地駕駛系爭車輛，行車速
    度超過規定之最高時速未滿20公里之違規行為，從而，原處
    分機關依道路交通管理處罰條例第40條、第63條第1 項第1
    款及違反道路交通管理事件統一裁罰基準及處理細則暨裁罰
    基準表之規定，裁處異議人罰鍰1200元，併予記違規點數1
    點，核無違誤之處。從而，異議人之異議，為無理由，應予
    駁回。
據上論斷，應依道路交通案件處理辦法第19條，裁定如主文。
中    華    民    國    98    年    5    月    26     日
                        交通法庭  法  官  吳俊龍
上正本證明與原本無異。
如不服本裁定，應於裁定送達後5 日內向本院提出抗告狀。
                                  書記官  劉俊源
中    華    民    國    98    年    5     月    26    日


司法院資訊處製作；財團法人民間司法改革基金會備份。
